Raúl Torrescano Guerrero







CDMX - México

5534989156

raul_torrescano@hotmail.com

Perfil

Administrador de proyectos por más de 7 años, atendiendo diversos proyectos de forma simultánea, coordinando equipos de TI, usando metodologías agiles (SCRUM, Kanban), elaboración y revisión de documentación conforme a MAAGTICSI, software utilizado Microsoft Project, JIRA, Coldfusion, Python, PHP, Java, HTML 5, CSS, Bootstrap, Javascript, Joomla, WordPress, SQL Server, MySQL, Oracle, PostgresSQL, Linux, Windows, Administración de Servidores, Apache, IIS, Tomcat, Glassfish, Weblogic, Git.

Experiencia

Director de Desarrollo de Sistemas de Misión Crítica 2013 - 2021 (Secretaría de Economía)

Implementando metodologías agiles, desarrollando proyectos de innovación en tecnologías de información, atención de requerimientos o incidencias con las áreas sustantivas, manteniendo informados a los involucrados de los proyectos, administración del backlog.

- Coordinación e implementación del Sistema Emprendedor donde se recibieron 40,000 solicitudes en línea por año.
- Coordinación e implementación del Sistema Integral de Normas y Evaluación de la Conformidad (SINEC), recepción de 3,000 trámites en línea.
- Desarrollo e implementación del Padrón de Desarrolladoras de Capacidades Empresariales (PADCE), recepción de 300 tramites en línea.
- Migración del centro de datos donde administraba 56 servidores.
- Desarrollo del sistema de ingresos del personal a las instalaciones de la Secretaría por contingencia (COVID-19), registro de 3,000 funcionarios.
- Coordinación e implementación de la Plataforma Electrónica de Administración Minera permitiendo recibir 8,000 trámites en línea.

Subdirección de Administración de Sistemas en Internet 2011 - 2013 (Secretaría de Economía)

Coordinando equipos de trabajo de TI, desarrollo, mantenimiento de sistemas y sitios web.

- Migración del centro de datos donde administraba 30 servidores.
- Desarrollo del sistema votación del comité de ética de la Secretaría de Economía registrando 900 votos por año.
- Desarrollo e implementación del Sistemas de Atención de Solicitudes de Información, reduciendo el uso de papel y agilizando el proceso de respuesta de 3,000 solicitudes por año.
- Administración del sitio institucional de la Secretaría cumpliendo con los estándares de presidencia.

Analista en administración y soporte técnico 2008 - 2011

Diseñar, implementar y administrar portales web a través de CMS, diseño, desarrollo e implementación de sistemas.

Jefatura de Administración de Sistemas en Internet 2007-2008

Diseñar, implementar y administrar portales web a través de CMS, diseño e implementación de sistemas.

Educación

Instituto Politécnico Nacional, UPIICSA, Licenciado en Ciencias de la Informática - 2003

QUIÉN SOY

Habilidades

- Administración de proyectos
- SCRUM
- Desarrollador Front end
- Trabajo en equipo
- Trabajo bajo presión
- Comprometido

Idiomas

Inglés Intermedio

Redes sociales



www.linkedin.com/in/raul-torrescano-guerrero-11454952